臺灣板橋地方法院民事判決　　　　　　　　　　　　　九十三年度重訴字第七０號
　　原　　　告　彰化商業銀行股份有限公司
　　法定代理人　丙○○
　　訴訟代理人　丁○○
　　被　　　告　鄉音工業有限公司
　　兼　法　定
　　代　理　人　己○○
　　被　　　告　庚○○
　　　　　　　　乙○○
　　　　　　　　戊○○
　　右　一　人
　　訴訟代理人　甲○○
右當事人間請求返還消費借貸款事件，於民國九十三年四月二十七日言詞辯論終結，
本院判決如左：
    主      文
被告應連帶給付原告新臺幣玖佰柒拾捌萬捌仟貳佰肆拾元，及如附表編號一所示之
利息、違約金。
被告鄉音工業有限公司、庚○○、戊○○、己○○應連帶給付原告新臺幣肆佰貳拾陸
萬元，及如附表編號二所示之利息、違約金。
訴訟費用由被告鄉音工業有限公司、庚○○、戊○○、己○○連帶負擔三分之一，餘
由被告連帶負擔。
    事  實
壹、程序方面：
一、本件被告鄉音工業有限公司（下稱鄉音公司）、庚○○、乙○○、己○○經合法
    通知，未於言詞辯論期日到場，核無民事訴訟法第三百八十六條所列各款情形，
    爰依原告之聲請，由其一造辯論而為判決。
二、按訴狀送達後，原告不得將原訴變更或追加他訴，但擴張或減縮應受判決事項之
    聲明者，不在此限。民事訴訟法第二百五十五條第一項第三款定有明文。本件原
    告起訴原請求被告連帶給付原告新臺幣（下同）九百七十八萬八千二百四十三元
    ，及自民國九十二年七月九日起至清償日止，按週年利率百分之六點五四五計算
    之利息，其逾期在六個月內者，按上開利率百分之十，逾期超過六個月部分，按
    上開利率百分之二十計付違約金，另請求被告鄉音公司、庚○○、戊○○、己○○連帶給付原告四百二十六萬元，及自九十三年一月五日起至清償日止，按週年
    利率百分之七點零一計算之利息，並自九十二年十二月三日起至清償日止，逾期
    在六個月內部分，按上開利率百分之十，逾期超過六個月部分，按上開利率百分
    之二十計付違約金，嗣於九十三年三月二日變更其聲明請求被告連帶給付原告九
    百七十八萬八千二百四十三元，及如附表編號一所示之利息、違約金，被告鄉音
    公司、庚○○、戊○○、己○○連帶給付原告四百二十六萬元，及如附表編號二
    所示之利息、違約金，核為應受判決事項之減縮，與首開法條規定尚無不符，應
    予准許，先此敘明。
貳、得心證理由：
一、本件原告主張：被告鄉音公司於八十九年二月十八日、九十二年四月二十二日邀
    同被告己○○、庚○○、乙○○、戊○○為連帶保證人，與原告約定就被告鄉音
    公司現在（包括過去所負現在尚未清償）及將來對原告所負一切債務以本金二千
    萬元為限額暨其利息、遲延利息、違約金、損害賠償及其他從屬於主債務人之負
    擔，與主債務人負連帶清償之責，被告鄉音公司先後於八十九年二月二十九日、
    九十二年六月二日向原告借款一千三百萬元、五百萬元，其借款期限及利息之約
    定分別如附表所示，並約定遲延清償者，除按約定利率計算遲延利息外，其逾期
    在六個月內者，另按上開利率百分之十，逾期超過六個月部分，按上開利率百分
    之二十計付違約金，被告鄉音公司自九十二年七月二十九日起，即未再依約繳息
    ，迄今尚積欠如附表所示之本金，按約定其借款視為全部到期等語，爰依消費借
    貸及連帶保證之法律關係，求為判決如主文第一項、第二項所示。
二、被告戊○○則以：被告戊○○僅為保證人，且借款人承諾出面處理債務，不會拖
    累他人等語，資為抗辯，聲明請求駁回原告之訴。
三、被告乙○○未於言詞辯論期日到場，惟據其提出之書狀所為聲明、陳述略以：被
    告乙○○未曾擔任本件借款之連帶保證人，原告所提借據上連帶保證人欄其簽名
    及印章均非真正，原告應證明其與被告乙○○間有連帶保證關係存在等語，聲明
    求為判決駁回原告之訴。
四、被告鄉音公司、己○○、庚○○未於言詞辯論期日到場，亦未提出書狀作何聲明
    或陳述。
五、原告主張：被告鄉音公司於八十九年二月十八日、九十二年四月二十二日邀同其
    餘被告為連帶保證人，與原告約定就被告鄉音公司現在（包括過去所負現在尚未
    清償）及將來對原告所負一切債務以本金二千萬元為限額暨其利息、遲延利息、
    違約金、損害賠償及其他從屬於主債務人之負擔，負連帶清償之責，被告鄉音公
    司於八十九年二月二十九日、九十二年六月二日先後向原告借款一千三百萬元、
    五百萬元，其借款期限及利息之約定分別如附表所示，並約定遲延清償者，除按
    約定利率計算遲延利息外，其逾期在六個月內者，另按上開利率百分之十，逾期
    超過六個月部分，按上開利率百分之二十計付違約金，被告鄉音公司自九十二年
    七月二十九日起，即未再依約繳息，迄今尚積欠如附表所示之本金，按約定其借
    款視為全部到期等語，業據提出與其所述相符之保證書、借據影本各二件、授信
    約定書影本四件、彰化銀行放款帳戶資料表影本三件為證，且為被告戊○○所不
    爭執，被告鄉音公司、己○○、庚○○經相當時期受合法通知，於言詞辯論期日
    不到場，亦未提出準備書狀爭執，依民事訴訟法第二百八十條第三項規定，應視
    同自認原告主張之事實，是原告前開主張，自堪信為真實。
六、被告乙○○、戊○○雖分別以前揭情詞為辯，經查：
  (一)被告乙○○固否認原告所提借據上連帶保證人欄其簽名、印章之真正，惟就原告
    所提保證書之真正，則未予爭執，依其保證書之約定，被告乙○○同意就被告鄉
    音公司現在（包括過去所負現在尚未清償）及將來對原告所負一切債務以本金二
    千萬元為限額暨其利息、遲延利息、違約金、損害賠償及其他從屬於主債務人之
    負擔，負連帶清償之責，即就被告鄉音公司對原告所負一切債務為最高限額連帶
    保證，倘被告鄉音公司對原告負有消費借貸或其他債務未償，被告乙○○即應於
    保證限額範圍內負連帶清償之責，不以其就被告鄉音公司各該債務更擔任連帶保
    證人為必要，則原告所提借據上關於被告乙○○之簽名或印章縱非真正，亦無礙
    於被告乙○○前與原告簽訂最高限額連帶保證契約之效力甚明，被告乙○○既未
    否認前開保證書形式真正，僅空言否認曾擔任被告鄉音公司之連帶保證人，殊無
    可採。
  (二)按連帶債務之債權人，得對於債務人中之一人或數人或其全體，同時或先後請求
    全部或一部之給付。連帶債務未全部履行前，全體債務人仍負連帶責任。此觀之
    民法第二百七十三條規定自明。被告戊○○與原告簽訂連帶保證契約，約定就被
    告鄉音公司對原告之一切債務負連帶清償責任，則被告鄉音公司因向原告借款所
    負消費借貸債務未據清償部分，被告戊○○即應負連帶清償之責，原告自得依前
    開法條規定，同時對主債務人及連帶債務人為請求，被告戊○○所辯，並無可採
    。
七、從而，原告依消費借貸及連帶保證之法律關係，請求被告連帶給付原告九百七十
    八萬八千二百四十三元，及如附表編號一所示之利息、違約金，並請求被告鄉音
    公司、庚○○、戊○○、己○○連帶給付原告四百二十六萬元，及如附表編號二
    所示之利息、違約金，為有理由，應予准許。
八、據上論結，本件原告之訴為有理由，依民事訴訟法第三百八十五條第一項前段、
    第八十五條第一項後段、第八十五條第二項，判決如主文。
中　　　華　　　民　　　國　　九十三　　年　　　四　　　月　　 三十 　　日
                                臺灣板橋地方法院民二庭
                                    審判長法      官  林玫君
                                          法      官  古秋菊
                                          法      官  廖怡貞
右正本證明與原本無異
如對本判決上訴，須於判決送達後二十日內向本院提出上訴狀
中　　　華　　　民　　　國　　九十三　　年　　　四　　　月　　 三十 　　日
                                          法院書記官  郭南宏
附表：
┌──┬──────┬───────┬──────┬──────┬───────────┬─────────────┐
│編號│借款本金    │借款期限      │借款利率    │結欠本金    │遲延利息              │違約金                    │
│    │（新臺幣）  │              │            │（新臺幣）  │                      │                          │
├──┼──────┼───────┼──────┼──────┼───────────┼─────────────┤
│一  │壹仟佰萬元│自民國八十九年│按原告基本放│玖佰柒拾捌萬│自民國九十二年七月二十│自民國九十二年八月三十日起│
│    │            │二月二十九日起│款利率加年息│捌仟貳佰肆拾│九日起至清償日止，按週│至清償日止，逾期在六個月內│
│    │            │至民國九十六年│百分之零點八│元        │年利率百分之六點五四五│部分，按上開利率百分之十，│
│    │            │二月二十八日止│七五計算    │            │計算之利息            │逾期超過六個月部分，按上開│
│    │            │              │            │            │                      │利率百分之二十計算之違約金│
├──┼──────┼───────┼──────┼──────┼───────────┼─────────────┤
│二  │伍佰萬元    │自民國九十二年│按週年利率百│肆佰貳拾陸萬│自民國九十三年一月五日│自民國九十三年二月六日起至│
│    │            │六月二日起至民│分之七點三五│元          │起至清償日止，按週年利│清償日止，逾期在六個月內部│
│    │            │國九十二年十二│計算        │            │率百分之七點零一計算之│分，按上開利率百分之十，逾│
│    │            │月二日止      │            │            │利息                  │期超過六個部分，按上開利率│
│    │            │              │            │            │                      │百分之二十計算之違約金    │
└──┴──────┴───────┴──────┴──────┴───────────┴─────────────┘
